【裁判字號】    94,易,791
【裁判日期】    950508
【裁判案由】    毒品危害防制條例
【裁判全文】
臺灣臺北地方法院刑事判決               94年度易字第791號
公  訴  人  臺灣臺北地方法院檢察署檢察官
被      告  甲○○
上列被告因違反毒品危害防制條例案件，經檢察官提起公訴（94
年度毒偵字第1263號），被告於本院準備程序中就被訴事實為有
罪之陳述，經合議庭裁定改由受命法官獨任以簡式審判程序審理
，判決如下：
    主  文
甲○○施用第二級毒品，累犯，處有期徒刑陸月，如易科罰金，
以參佰元折算壹日；又持有第一級毒品，累犯，處有期徒刑伍月
，如易科罰金，以參佰元折算壹日，扣案之第一級毒品海洛因參
包（合計總淨重壹點壹捌公克）均沒收銷燬之。應執行有期徒刑
拾月，如易科罰金，以參佰元折算壹日，扣案之第一級毒品海洛
因肆拾壹小包（合計總淨重壹點壹捌公克）均沒收銷燬之。
    事  實
一、甲○○前因施用毒品案件，先後經2次觀察、勒戒後，均認
    無繼續施用毒品之傾向，由臺灣臺北地方法院檢察署檢察官
    分別以88年度毒偵字第1012號及89年度毒偵字第2011、2175
    號處分不起訴。其復於90年2月間施用第二級毒品安非他命
    ，經本院於90年7月23日以90年簡字第676號判決判處有期徒
    刑4月確定，於91年2月25日易科罰金執行完畢（另經執行強
    制強治1年，嗣經停止戒治交付保護管束，於91年1月31日執
.    行完畢），詎其仍不知悔改，於93年10月24日起至同年月
     27日間某日，在不詳處所施用第二級毒品安非他命1次，復
     於其住處持有不詳年籍友人「齊容華」所寄藏之第1級毒品
     海洛因3包（合計淨重1.18公克，空包裝重0.75公克、純度
     18.08%、純質淨重0.21公克），嗣於93年10月27日零時許
    ，為警在臺北市○○區○○路458號4樓住處查獲，並扣得前
    揭第一級毒品海洛因3包。
二、案經臺北市政府警察局信義分局報請臺灣臺北地方法院檢察
    署檢察官偵查起訴。
    理  由
一、前揭犯罪事實，業據被告於本院審理中坦承不諱，被告為警
    查獲後所採之尿液，經送臺灣尖端先進生技醫藥股份有限公
    司以酵素免疫分析法及氣相層析質譜儀法檢驗結果，確呈安
    非他命及甲基安非他命陽性反應無訛，此有該公司出具之濫
    用藥物檢驗報告1份附卷可按，而被告為警查獲時扣得之白
    色粉末3包（合計淨重1.18公克），經送法務部調查局以化
    學呈色法及氣相層析質譜儀法檢驗結果，認均確含第一級毒
    品海洛因成分，純度18.08%，純質淨重0.21公克，有該局出
    具之鑑定通知書附卷足憑，復有前開海洛因3包扣案可稽。
    是被告任意性之自白有相當證據可資佐證，堪認為與事實相
    符。次查，被告前因施用毒品案件，先後經2次觀察、勒戒
    後，均認無繼續施用毒品之傾向，由臺灣臺北地方法院檢察
    署檢察官分別以88年度毒偵字第1012號及89年度毒偵字第
    2011、2175號處分不起訴在案，其復於90年2月間施用第二
    級毒品安非他命，經本院於90年7月23日以90年簡字第676號
    判決判處有期徒刑4月確定，於91年2月25日易科罰金執行完
    畢，另經執行強制強治1年，嗣經停止戒治交付保護管束，
    於91年1月31日執行完畢，此有臺灣高等法院被告前案紀錄
    表附卷足參，是被告於前次觀察、勒戒執行完畢釋放後5年
    以內再犯本件施用毒品之罪，堪以認定。綜上，本件事證明
    確，被告犯行堪以認定，應予依法論罪科刑。
二、核被告所為，係犯毒品危害防制條例第10條第2項施用第二
    級毒品罪及同條例第11條第1項之持有第一級毒品罪。被告
    所犯施用第二級毒品及持有第一級毒品二罪間，犯意各別，
    行為互殊，罪名有異，應分論併罰。又其施用安非他命前後
    持有之低度行為為施用之高度行為所吸收，不另論罪。被告
    前因施用第二級毒品安非他命案件，本院以90年簡字第676
    號判處有期徒刑4月確定，於91年2月25日易科罰金執行完畢
    ，有臺灣高等法院被告全國前案紀錄表在卷可按，其5年內
    再犯本件有期徒刑以上之罪，為累犯，依法加重其刑。爰審
    酌被告前曾多次施用毒品觸法，經警查獲後仍未戒絕，猶不
    知悛悔，又施用足以導致精神障礙、性格異常，甚至造成生
    命危險之毒品，戕害一己之身體健康，而其亦明知毒品危害
    國人身心，竟持有毒品，犯罪情節實屬非輕，惟犯後尚能坦
    承犯行，態度尚稱良好等一切情狀，分別量處如主文所示之
    刑，及諭知易科罰金之折算標準，並定其應執行刑，及諭知
    易科罰金之折算標準，以示懲儆。
三、扣案之第一級毒品海洛因3包（合計總淨重1.18公克），屬
    毒品危害防制條例第2條第2項第1款所規定之第一級毒品，
    為違禁物，應依同條例第18條第1項前段規定，宣告沒收銷
    燬之。
四、又移送併案意旨略以：被告甲○○復基於施用第二級毒品之
    概括犯意，自94年5月間起至95年3月9日18時止，連續在臺
    北市○○區○○街、通化街口附近之公廁內及臺北市○○區
    ○○街146號7樓之1室等處，施用第二級毒品安非他命；並
    基於施用第一級毒品海洛因之概括犯意，自94年11月間起至
    95 年3月9日14時止，連續在臺北市○○區○○街146號7樓
    之1室，施用第一級毒品海洛因，因認被告此二部份涉有連
    續施用毒品罪嫌，並與前開論罪科刑部分具有裁判上一罪之
    關係。惟查：
（一）本件公訴人係起訴被告施用第二級毒品及持有第一級毒品
      二罪，是以移送併辦關於被告施用第一級毒品部分，與本
      件起訴之犯罪構成要件不同，顯非連續犯，是以此部分移
      送併辦與本件起訴之犯罪事實，並無實質上或裁判上一罪
      之關係，自無從併為審理，此部分應退回臺灣臺北地方法
      院檢察署另行依法辦理。
（二）又被告供稱其於93年10月27日為警查獲後至94年5月間並
      無施用第二級毒品，足見被告自94年5月間至95年3月9日
      18時止連續施用第二級毒品之行為係為另行起意。是以移
      送併辦關於被告連續施用第二級毒品部分與本件起訴之犯
      罪事實，無實質上一罪或裁判上一罪之關係，自無從併為
      審理，此部分亦應退回臺灣臺北地方法院檢察署另行偵辦
      。
五、據上論斷，應依刑事訴訟法第273條之1第1項、第299條第1
    項前段，毒品危害防制條例第10條第2項、第11條第1項、第
    18條第1項前段，刑法第11條前段、第47條、第41條第1項前
    段，第51條第5款，判決如主文。
本案經檢察官於知慶到庭執行職務。
中    華    民    國    95    年    5     月    8     日
                  刑事第十二庭  法  官  曾正龍
以上正本證明與原本無異。
如不服本判決，應於判決送達後10日內，向本院提出上訴狀。
                                書記官  彭自青
中    華    民    國    95    年    5     月    17    日
附錄本案論罪科刑法條全文：
毒品危害防制條例第10條
施用第一級毒品者，處6月以上5年以下有期徒刑。
施用第二級毒品者，處3年以下有期徒刑。
毒品危害防制條例第11條
持有第一級毒品者，處3年以下有期徒刑、拘役或新臺幣5萬元以
下罰金。
持有第二級毒品者，處2年以下有期徒刑、拘役或新臺幣3萬元以
下罰金。
持有專供製造或施用第一、二級毒品之器具者，處1年以下有期
徒刑、拘役或新臺幣1萬元以下罰金。
持有毒品達一定數量者，加重其刑至二分之一，其標準由行政院
定之。


司法院資訊處製作；財團法人民間司法改革基金會備份。
